【裁判字號】    99,易,231
【裁判日期】    990423
【裁判案由】    竊盜
【裁判全文】
臺灣臺南地方法院刑事判決               99年度易字第231號
公  訴  人  臺灣臺南地方法院檢察署檢察官
被      告  丙○○
上列被告因竊盜案件，經檢察官提起公訴（99年度偵字第1288號
），本院判決如下：
    主  文
丙○○竊盜，累犯，處有期徒刑參月，如易科罰金，以新台幣壹
仟元折算壹日。
    事  實
一、丙○○曾因詐欺案件，經臺灣臺中地方法院以89年度易字第
    4395號判決應執行有期徒刑8月，並經臺灣高等法院臺中分
    院以90年度上易字第702號駁回上訴確定；復因偽造文書案
    ，經臺灣臺中地方法院以91年度訴字第136號判決應執行有
    期徒刑10月，兩案接續執行，民國（下同）94年1月24日縮
    刑期滿執行完畢，猶不知悔改，復意圖為自己不法之所有，
    於99年1月1日19時30分許，在台南市○○路○段97號前，見
    乙○○所有之車牌號碼BVU-479號重型機車停放在該處，且
    鑰匙未取下，遂以鑰匙啟動電門而竊取該機車，得手後留供
    己用，嗣於99年1月6日11時許，在台南市○○街349號太子
    飯店停車場為警查獲。
二、案經台南市警察局第二分局報告台灣台南地方法院檢察署檢
    察官偵查起訴。
    理  由
一、按被告以外之人於審判外之陳述，經當事人於審判程序同意
    作為證據，法院審酌該言詞陳述或書面陳述作成時之情況，
    認為適當者，亦得為證據，刑事訴訟法第一百五十九條之五
    第一項定有明文。查被告於本院審理時對證人乙○○於警詢
    時所為筆錄之證據能力均不爭執，且本院依卷內資料審酌該
    警詢筆錄作成時之情況，亦認為並未有何違背法律或其他相
    關規定之情事，而應認為適當，是依刑事訴訟法第一百五十
    九條之五第一項之規定，上開證人等於警詢所作之筆錄，為
    傳聞法則之例外而具有證據能力，本院自得引為判決參考之
    依據，先予敘明。
二、上開犯罪事實，業據被告丙○○於坦承不諱，核與證人乙○
    ○於警詢中之證述大致相符，並有贓物認領保管單、台南市
    警察局車輛協尋與尋獲電腦輸入單各1份、照片3張、在卷可
    稽。是本件事證明確，被告犯行洵堪認定。
三、核被告所為，係犯刑法第320條第1項之普通竊盜罪。又被告
    曾有如事實欄所述之前科紀錄，此有台灣高等法院被告前案
    紀錄表1份在卷可參，其於有期徒刑執行完畢後5年內故意再
    犯本件有期徒刑以上之罪，為累犯，應依刑法第47條第1項
    規定加重其刑。爰審酌被告被告犯後坦承犯行，被害人未將
    機車鑰匙拔下，其犯罪時所採手段復屬平和，業已將機車返
    還被害人，未造成其他損害，暨其智識程度、家庭經濟狀況
    等一切情狀，量處如主文所示之刑，並諭知易科罰金之折算
    標準，以示懲儆。
據上論斷，應依刑事訴訟法第299條第1項前段，刑法第320條第1
項、第47條第1項、第41條第1項前段，判決如主文。
本案經檢察官甲○○到庭執行職務。
中    華    民    國    99    年    4     月    23    日
                  刑事第十庭    法  官  高如宜
以上正本證明與原本無異。
如不服本判決應於收受本判後10日內向本院提出上訴書狀，並應
敘述具體理由。其未敘述上訴理由者，應於上訴期間屆滿後20日
內向本院補提理由書狀（均須按他造當事人之人數附繕本）「切
勿逕送上級法院」。
                                書記官  陳姿利
中    華    民    國    99    年    4     月    26    日
附錄法條：
刑法第320條第1項
意圖為自己或第三人不法之所有，而竊取他人之動產者，為竊盜
罪，處5年以下有期徒刑、拘役或5百元以下罰金。

司法院資訊處製作；財團法人民間司法改革基金會備份。
